【裁判字號】    92,裁,1043
【裁判日期】    920731
【裁判案由】    廢棄物清理法
【裁判全文】
最  高  行  政  法  院  裁  定                  九十二年度裁字第一○四三號
    上  訴  人  宏忠實業有限公司
    代  表  人  甲○○○
    被 上訴 人  嘉義縣太保市公所
    代  表  人  乙○○
右當事人間因廢棄物清理法事件，上訴人對於中華民國九十一年五月十六日高雄高等
行政法院九十一年度簡字第四六號判決，提起上訴，本院裁定如左：
    主  文
上訴駁回。
上訴審訴訟費用由上訴人負擔。
    理  由
一、按對於適用簡易程序之裁判提起上訴或抗告，須經本院許可，且該許可以訴訟事
    件所涉及之法律見解具有原則性者為限，行政訴訟法第二百三十五條定有明文。
二、本件上訴人於原審起訴主張：氯化亞鐵並非屬有害事業廢棄物，且氯化亞鐵為上
    訴人之原物料，上訴人以化學轉化之方式將之轉化為其它化學物品，轉化後之項
    目，為上訴人之營業項目，上訴人向氯化亞鐵業者買受氯化亞鐵作為原料，並無
    違法，又環保局函中之處分通知單載明上訴人違反時間為九十年三月二十七日上
    午，該通知單並未有任何稽核人員至現場查察，應不生效力等語，求為撤銷原處
    分及訴願決定之判決。復經原審斟酌全辯論意旨及調查證據之結果，以：查本件
    係行政院環境保護署於九十年三月二十七日至臺南縣祐鉅公司稽查時發現該公司
    廢酸（氯化亞鐵液）委由上訴人再利用，而該公司之氯化亞鐵液其ph值小於二等
    情，業據祐鉅公司於稽查當場述明，此有該稽查紀錄在卷足按；次按，事業產生
    之氯化亞鐵其ph值若小於或等於二者，即屬腐蝕性有害事業廢棄物，此有行政院
    環境保署所訂定「有害事業廢棄物認定標準」第四條第三項第一款之規定可憑，
    復有該署九十一年三月十一日環署廢字第○九一○○一四六四三號函在卷足稽，
    是上訴人由祐鉅公司購入之氯化亞鐵，係屬行為時廢棄物清理法第十八條所規定
    之有害事業廢棄物應無疑義。次查，如前所述，本件係行政院環境保護署於九十
    年三月二十七日至臺南縣祐鉅公司稽查時，發現該公司廢酸（氯化亞鐵液）委由
    上訴人再利用，惟上訴人之行為未經中央主管機關許可，遂以上訴人未經申請許
    可，即收受祐鉅工業有限公司廢酸再利用，違反廢棄物清理法第十八條規定，通
    知嘉義縣政府依法辦理，經該縣環保局於九十年五月十六日派員至上訴人營業處
    所稽查，發現上訴人確購買祐鉅公司之廢酸（氯化亞鐵液）再利用，遂再函請被
    上訴人依同法第二十五條科處罰鍰等情，此為上訴人所是認，並有行政院環境保
    護署九十年三月二十七日稽查紀錄，九十年四月二十日（九○）環署督字第○○
    二四三四一號函、嘉義縣環境保護局九十年五月十六日稽查工作記錄表、嘉義縣
    政府九十年五月三十日九十年府環字第四四七七一號函等附卷可稽，是上訴人被
    查知違規行為確係於九十年三月二十七日，雖當日未有被上訴人或其它主管機關
    之稽查人員至上訴人公司查察，惟事後既經嘉義縣環保局派員查明確有其事，則
    上訴人據以主張該環保局之處分通知單並不生效力乙節，即屬無據。另上訴人提
    出原審法院九十年度訴字第一一七六號判決，訴稱宏昱股份有限公司（下稱宏昱
    公司）與本件相同之案件，業經原審法院判決訴願決定及原處分均撤銷乙節，經
    查該案宏昱公司係被上訴人以其違反行為時廢棄物清理法第二十條之規定，依同
    法第二十七條處罰之案件，與本件係違反同法第十八條之規定，而依同法第二十
    五條處罰之案件，兩者處罰之要件並不相同，則該案之判決結果自與本件無涉等
    語，因而駁回上訴人原審之訴，核無違誤。
三、上訴論旨，仍執前詞，並以：按廢棄物清理法第一條所謂「廢棄物」乃一不確定
    法律概念，應縱觀該法之立法目的及全法規定為全體關聯性之解釋。上訴人與祐
    鉅公司所簽訂之買賣契約之標的物即氯化亞鐵液非廢棄物，此見高雄高等行政法
    院九十年度訴字第一一七六號及臺灣嘉義地方法院九十年度訴字第二○○號判決
    自明，原判決顯有適用法規不當及判決理由不備之違法等語，請求廢棄原判決並
    撤銷訴願決定及原處分，經核無所涉及之法律見解，具有原則上之重要情事，上
    訴人提起上訴，不合首揭規定，不應許可，其上訴難謂合法，應予駁回。
四、依行政訴訟法第二百四十九條第一項前段、第一百零四條、民事訴訟法第九十五
    條、第七十八條，裁定如主文。
中    華    民    國    九十二      年      七        月      三十一    日
                    最 高 行 政 法 院  第 二 庭
                                審 判 長 法  官      陳  石  獅
                                         法  官      吳  錦  龍
                                         法  官      彭  鳳  至
                                         法  官      高  啟  燦
                                         法  官      黃  合  文
右  正  本  證  明  與  原  本  無  異
                                         法院書記官  蘇  金  全
中    華    民    國    九十二      年      八        月      十一      日


司法院資訊處製作；財團法人民間司法改革基金會備份。
